Minutes et répertoires du notaire Jean GABILLON, 8 septembre 1650 - 27 avril 1674 (étude VI)
Archives nationales
- Minutes de Jean GABILLON, 8 septembre 1650 - 20 avril 1674; MC/ET/VI/496 - MC/ET/VI/549
  - Minutes. 1670, janvier - 1670, avril, janvier 1670 - avril 1670; MC/ET/VI/536
    - Signature de Jean Datelin, dit Brioché, joueurs des Menus Plaisirs de S. M., demeurant en la maison de Château-Gaillard, au bout du Pont-Neuf, en qualité de témoin, au mariage de Marguerite Domet, veuve Lesueur, demeurante en la maison de Jean Datelin dit Brioché, avec Jean Bossu, gagne-denier déchargeur., 18 janvier 1670; MC/ET/VI/536
      contrat de mariage; Brioché, Jean (1632-....); Datelin, Jean: voir Brioché, Jean (1632-....)
  - Minutes. 1670, mai - 1670, août, mai 1670 - août 1670; MC/ET/VI/537
    - Inventaire après le décès de Jean Isoré, médecin ordinaire de feu le duc d'Orléans, demeurant rue de Seine, à la requête de Catherine Crochet, sa veuve, tutrice de leurs enfants mineurs et de leurs 3 filles mariées (inventaire de la maison de Senlis; inventaire de la maison de Paris)., 23 janvier 1670 - 19 juillet 1670; MC/ET/VI/537; 20 fol; 32 fol.
      inventaire; Isoré, Jean
    - Mémoire de tous les revenus de l'abbaye des Vaux de Cernay, divisés en 3 parts égales entre l'abbé de Verneuil et les religieux de ladite abbaye., 12 mai 1670; MC/ET/VI/537
    - Inventaire après le décès de Marie Ballagny, veuve de Jean Petit, tapissier couverturier, demeurant rue du Cimetière Saint-André-des-Arts (meubles, couvertures, tissus...)., 5 août 1670; MC/ET/VI/537; 34 folios
      inventaire
  - Minutes. 1670, septembre - 1670, décembre, septembre 1670 - décembre 1670; MC/ET/VI/538
    - Testament de François de Montpezat, marquis de Carbon et autres lieux (enregistré le 30 mars 1664 par le notaire et les témoins)., 20 septembre 1664; MC/ET/VI/538
      testament; Monpesat, François de
    - Inventaire après le décès de Dominique Turgot, seigneur de Sousmont, conseiller du roi en ses Conseils, maître des requêtes ordinaires de son hôtel, à la requête d'Antoine Turgot, son frère et exécuteur testamentaire, de sa veuve Antoinette Marie Daurat, et de son autre frère, Jacques Turgot, président à mortier en la cour de parlement de Rouen (tapisseries: une de cuir doré, une de Bruxelles reprsentant l'histoire de Phaëton, une de cuir argenté, une de Flandre représentant les 12 mois de l'année, une autre de 'Brocatelle' frangée, décrites en l'inventaire après décès)., 3 octobre 1670; MC/ET/VI/538; 30 fol.
      inventaire; Turgot, Dominique
    - Inventaire après le décès de Catherine Godet, demeurant rue des Ménétriers, veuve de François d'Aguesseau, conseiller du roi en sa cour et maître ordinaire en sa Chambre des comptes, à la requête des enfants nés de ses trois mariages: 1°) François, Madeleine et Marguerite d'Aguesseau, nés de son premier mariage avec François d'Aguesseau, maître ordinaire en la Chambre des comptes - 2°) d'Anne Poictevin, née de son second mariage avec Jacques Poictevin, premier Président en la Cour des monnaies; 3°) de Denis, François et Germain de Saint-Geniès, nés de son troisième mariage avec Denis de Saint-Geniès, maître ordinaire en la Chambre des comptes (102 folios)., 25 octobre 1670; MC/ET/VI/538; 102 folios
      inventaire après décès; contrat de mariage
  - Minutes. 1671, janvier - 1671, avril, janvier 1671 - avril 1671; MC/ET/VI/539
    - Vente par Marie de Rabutin-Chantal, agissant en son nom et aux noms de Françoise Marguerite de Sévigné, sa fille, et de Charles de Sévigné, guidon des gens d'armes du Dauphin, son fils, à Jean de Boisgelin, vicomte de Montcrif, conseiller du Roi et grand président du parlement de Bretagne, de la seigneurie de La Baudière, en la paroisse de Saint-Didier, moyennant la somme de 40 000 livres., 18 avril 1671; MC/ET/VI/539
      Documents du Minutier central concernant l'histoire littéraire (1650-1700) [2295 actes], par Madeleine Jurgens et Marie-Antoinette Fleury, Paris, Presses universitaires de France, 1960, p. 343 (instrument de recherche imprimé dématérialisé dont la version intégrale est accessible en ligne par la rubrique 'Autres instruments de recherche', voir contexte dans le Plan d’orientation général - Notaires de Paris, guides thématiques du Minutier).
      Documents du Minutier central concernant l'histoire littéraire (1650-1700), par Madeleine Jurgens et Marie-Antoinette Fleury. Presses universitaires de France, 1960, XXIII-511 p.
      acte de vente; Saint-Didier (Ille-et-Vilaine); Sévigné, Marie de Rabutin-Chantal (1626-1696, marquise de); Sévigné, Charles de (1648-1713); Sévigné, Françoise Marguerite de (1646-1705); Boisgelin, Jean de (1618-1701); officier (armée); président au parlement (Ancien Régime)
  - Minutes. 1671, mai - 1671, août, mai 1671 - août 1671; MC/ET/VI/540
  - Minutes. 1671, septembre - 1671, décembre, septembre 1671 - décembre 1671; MC/ET/VI/541
    - Signature du contrat d'Edme La Gaude et de Charlotte Nicolle Hallé par Robert Ducy, peintre ordinaire du roi., 18 septembre 1671; MC/ET/VI/541
      Ducy, Robert
  - Minutes. 1672, janvier - 1672, avril, janvier 1672 - avril 1672; MC/ET/VI/542
    - Testament de Charles de Grignan, chevalier de Saint-Jean de Jérusalem, rue du Colombier., 29 janvier 1672; MC/ET/VI/542
      testament; Grignan, Charles de
  - Minutes. 1672, mai - 1672, août, mai 1672 - août 1672; MC/ET/VI/543
  - Minutes. 1672, septembre - 1672, décembre, septembre 1672 - décembre 1672; MC/ET/VI/544
  - Minutes. 1673, janvier - 1673, avril, janvier 1673 - avril 1673; MC/ET/VI/545
  - Minutes. 1673, mai - 1673, août, mai 1673 - août 1673; MC/ET/VI/546
  - Minutes. 1673, septembre - 1673, décembre, septembre 1673 - décembre 1673; MC/ET/VI/547
  - Minutes. 1674, janvier - 1674, 20 avril, janvier 1674 - 20 avril 1674; MC/ET/VI/548/A
    Attention: certains actes ont été constatés manquants
    Ancienne(s) cote(s):
    ET/VI/548
    - Engagement de Nicolas Chaumont, avec les comédiens de la troupe de Savoie., 12 mars 1674
      Attention: l'original de l'acte est manquant.
      Documents du Minutier central concernant l'histoire littéraire (1650-1700) [2295 actes], par Madeleine Jurgens et Marie-Antoinette Fleury, Paris, Presses universitaires de France, 1960, p. 101 (instrument de recherche imprimé dématérialisé dont la version intégrale est accessible en ligne par la rubrique 'Autres instruments de recherche', voir contexte dans le Plan d’orientation général - Notaires de Paris, guides thématiques du Minutier).
      Date de révision: 2009-2011
      Chaumont, Nicolas; acteur
  - Minutes concernant l'abbaye de Saint-Germain-des-Prés (terrier). 1666, 23 octobre - 1672, 23 octobre 1666 - 1672; MC/ET/VI/548/B
    Acte(s) de la même période coté(s) séparément:
    Voir aussi MC/ET/VI/407.
    1666, 23 octobre, 1667.
    1669 à 1672: terrier de Saint-Germain-des-Prés, déclarations.
    ET/VI/548 bis
    terrier
  - Minutes concernant l'abbaye de Saint-Germain-des-Prés (terrier). 1668, MC/ET/VI/549
    Terrier de Saint-Germain-des-Prés, déclarations.
- Répertoire(s) de Jean GABILLON, 22 septembre 1650 - 27 avril 1674; MC/RE/VI/9
  - Répertoire. 1650, 22 septembre - 1674, 27 avril, 22 septembre 1650 - 27 avril 1674; MC/RE/VI/9
    Informations concernant le classement et la cotation:
    Le niveau inférieur de description, quand il existe, correspond aux mentions d'actes contenues dans le répertoire. Parmi celles-ci, certaines peuvent y être décrites, de manière plus ou moins détaillée. Pour consulter l'acte proprement dit, il convient de rechercher la cote au niveau des articles (registre ou liasse) des minutes du notaire (cote de type 'MC/ET').